【裁判字號】    97,小上,55
【裁判日期】    970425
【裁判案由】    給付票款
【裁判全文】
臺灣臺北地方法院民事裁定              97年度小上字第55號
上  訴  人  甲○○
被上訴人    乙○○
上列當事人間請求給付票款事件，上訴人對於中華民國97年2月
27日本院新店簡易庭97年度店小字第134號第一審小額民事判決
提起上訴，本院裁定如下：
    主      文
上訴駁回。
第二審訴訟費用新台幣壹仟伍佰元由上訴人負擔。
    理      由
一、本件被上訴人於原審起訴請求上訴人應給付31,500元，核其
    訴訟標的金額在100,000元以下，依民事訴訟法第436條之8
    第1項規定，應適用小額訴訟程序，合先敘明。
二、本件上訴意旨略以：被上訴人持有上訴人民國96年12月31日
    開立之台新銀行新店分行，票號：CQ0000000，面額新台幣
    31,500元之支票一紙，係上訴人與訴外人金龍股份有限公司
    （下稱金龍公司）訂立保全服務契約所預付之票據，訴外人
    金龍公司與上訴人訂有服務契約，惟訴外人自93年11月11日
    起即違約未再提供保全服務，其所持有之系爭票據，經上訴
    人聲請假處分，禁止提示及轉讓第三人准許在案，並經臺灣
    板橋地方法院95年度重訴字第39號判決確定系爭支票之債權
    不存在及應將該支票返還上訴人。被上訴人雖持有上訴人開
    立之系爭票據，惟該票據係訴外人金龍公司基於惡意所取得
    ，亦經上訴人供擔保假處分，禁止其提示及轉讓第三人，並
    經臺灣板橋地方法院判決確認債權不存在及應將支票返還上
    訴人，被上訴人係基於惡意取得該支票，自不能再持系爭支
    票請求上訴人給付票款等語。
三、按關於請求給付金錢或其他代替物或有價證券之訴訟，其標
    的金額或價額在新台幣十萬元以下者，適用本章所定之小額
    程序。對於小額訴訟之第一審裁判，得上訴或抗告於管轄之
    地方法院，其審判以合議行之。對於前項第一審裁判之上訴
    或抗告，非以其違背法令為理由，不得為之。至其上訴狀內
    應記載上訴理由，表明下列各款事項：一、原判決所違背之
    法令及其具體內容。二、依訴訟資料可認為原判決有違背法
    令之具體事實，民事訴訟法第436條之8第1項、第436條之24
    、第436條之25分別定有明文。又民事訴訟法第471條第1項
    規定：「上訴狀內未表明上訴理由者，上訴人應於提起上訴
    狀後二十日內，提出理由書於原第二審法院，未提出者，毋
    庸命其補正，原第二審法院以裁定駁回之。」而上開規定於
    小額事件之上訴程序準用之，民事訴訟法第436條之32第2項
    亦有明文。另所謂判決違背法令，上訴人以原判決有不適用
    法規或適用不當為上訴理由時，其上訴狀或理由書應有具體
    之指摘，並揭示該法規之條項或其內容，若係成文法以外之
    法則，應揭示該法則之旨趣，倘為司法院解釋或本院之判例
    ，則應揭示該判解之字號或其內容，如依民事訴訟法第469
    條所列各款事由提起第三審上訴者，其上訴狀或理由書應揭
    示合於該條款之事實，最高法院67年台上字第2876號判例、
    70年台上字第2027號判例、71年台上字第314號判例可資參
    考。是當事人於小額訴訟程序提起上訴，如依民事訴訟法第
    468條規定，以第一審判決有不適用法規或適用法規不當為
    理由時，其上訴狀或理由書應有具體之指摘，並揭示該法規
    之條項或其內容。若係成文法以外之法則，應揭示該法則之
    旨趣。倘為司法院解釋、或最高法院之判例，則應揭示該判
    解之字號或其內容。如以民事訴訟法第469條所列各款情形
    為理由時，其上訴狀或理由書，應揭示合於該條款之事實。
    上訴狀或理由書如未依此項方法表明者，即難認為已對第一
    審判決之違背法令有具體之指摘，其上訴自難認為合法。
四、經查，本件上訴人提起上訴時，所據該支票已經上訴人聲請
    假處分禁止提示並轉讓與第三人並經臺灣板橋地方法院判決
    第三人金龍公司及上訴人間之債權不存在，系爭票據應返還
    予上訴人，被上訴人屬惡意取得等情，均屬於新攻擊防禦方
    法之提出，依民事訴訟法第436條之28規定，除因原法院違
    背法令致未能提出者外，當事人於第二審程序不得提出新攻
    擊或防禦方法，上訴人既未敘明原審判決有何違背法令之具
    體內容，或依訴訟資料可認為原判決有違背法令之具體事實
    ，其提起本件上訴均係提出新攻擊防禦方法而就事實關係為
    爭執，並非指摘原審判決有何違背法令之情事，參酌上開說
    明，上訴人提出本件上訴，即屬不合法，不應准許，應予駁
    回。
五、依民事訴訟法第436條之32第1、2項、第444條第1項、第436
    條之19第1項、第95條、第78條，裁定如主文。
中    華    民    國    97    年    4     月    25    日
                  民事第五庭  審判長法  官  薛中興
                                    法  官  胡宏文
                                    法  官  林麗真
以上正本係照原本作成
本件不得聲明不服。
中    華    民    國    97    年    4     月    25    日
                                    書記官  李承翰


司法院資訊處製作；財團法人民間司法改革基金會備份。
